---
title: "PCA的基因检验-R语言实现"
author: "马喆诚"
date: "5/3/2019"
output: html_document
---

```{r setup, include=FALSE}
knitr::opts_chunk$set(echo = TRUE)
```
## 介绍

癌症基因组图谱（TCGA）数据集包含33种癌症的关键基因组变化，由国家癌症研究所（NCI）和国家人类基因组研究所（NHGRI）生成。 在该报告中分析来自TCGA数据集的472个黑素瘤受试者的RNA-Seq数据，以进行PCA结构，差异表达分析和途径分析。
## Data
```{r}
load(url("http://www.maths.usyd.edu.au/u/ellisp/AMED3002/melanoma.RData"))
```

### PCA plot

```{r}
counts2 = counts[rowMeans(counts) > 20, ]
pca = prcomp(t(counts2), scale = TRUE)
summary(pca)$importance[,1:6]
pal = colorRampPalette(c("blue", "red"))(ncol(counts2))
pairs(pca$x[, 1:3], col = pal[rank(colSums(counts2))],main="Scatter plot of first 6 PCA")
```
根据散点图，PC1具有明显的颜色区别，表示结果的数量，但PC2和PC3没有。

EE-A29W和D3-A51H RNA的表达没有差异，这意味着没有显着影响。

```{r}
design <- model.matrix(~gender, clinical)
library(edgeR)
library(limma)
dge <- DGEList(counts = counts[, rownames(design)])
dge <- calcNormFactors(dge)
v <- voom(dge, design, plot = TRUE,main="MA plot comparing melanoma genomics")
```

```{r}
fit <- lmFit(v, design)
fit <- eBayes(fit, robust = TRUE)
topGenes = topTable(fit, coef = "gendermale", n = 1e+06, p.value = 0.05)
dim(topGenes)
```

```{r}
hist(fit$p.value[, 2],main="Histogram of melanoma genomics")
volcanoplot(fit, coef = "gendermale", main="Volcanoplot of melanoma genomics")
```
```{r}
library(Mus.musculus)
library(org.Hs.eg.db)
map = select(org.Hs.eg.db, keys = rownames(counts2), columns = "SYMBOL", keytype = "ENSEMBL")
map = map[!duplicated(map$ENSEMBL), ]
rownames(map) = map$ENSEMBL
head(map[rownames(topGenes), ])
```


差异表达分析比较两性之间的基因表达。 MA图，直方图和Volcano图显示大多数p值小于0.05。这表明男性和女性中存在不同的基因，前6个显着基因是：ENSG00000229807，ENSG00000099725，ENSG00000129824，ENSG00000012817，ENSG00000067646，ENSG00000067048
### Pathway Analysis

```{r}
library(Homo.sapiens)
map1 = select(org.Hs.eg.db, keys = rownames(counts), columns = "SYMBOL", keytype = "ENSEMBL")
map1 = map1[!duplicated(map1$ENSEMBL), ]
rownames(map1) = map1$ENSEMBL
head(map1[rownames(topGenes), ])
head(map1)
library(biomaRt)
```



```{r}
# select mart and data set
bm <- useMart("ensembl")
bm <- useDataset("hsapiens_gene_ensembl", mart = bm)
# Get ensembl gene ids and GO terms
EG2GO <- getBM(mart = bm, attributes = c("ensembl_gene_id", "go_id", "name_1006"))
# examine result
head(EG2GO, 15)
```


```{r}
# Remove blank entries
EG2GO <- EG2GO[EG2GO$go_id != "", ]
# convert from table format to list format
GOID2gene <- split(EG2GO$ensembl_gene_id, EG2GO$name_1006)
GOID2gene <- lapply(GOID2gene, intersect, rownames(counts))
# Only look at pathways with 10 or more genes
GOID2gene <- GOID2gene[unlist(lapply(GOID2gene, length)) > 10]
```


```{r}
# Let GOID2gene be a list of GO-gene-sets to gene symbols
pval = fit$p.value[,2]
pval = pval[names(pval)%in%unlist(GOID2gene)]  #Restrict to looking in a smaller universe
DE = p.adjust(pval,'fdr')<0.05

## Fisher test
GOpval = lapply(GOID2gene,function(x){
  pathway = names(DE)%in%x
  tab = table(DE,pathway)
  fisher.test(tab)$p.value
})
head(sort(unlist(GOpval)))
```


Fisher'检验显示所有p值均小于0.05，这表明基因表达途径：翻译起始的正调节，核小体组装，RNA结合，翻译起始，翻译激活因子活性，细胞溶质小核糖体亚基是最相关的。
## Conclusion


雄性和雌性在黑素瘤中存在不同的基因，并且前6个显着基因是：ENSG00000229807，ENSG00000099725，ENSG00000129824，ENSG00000012817，ENSG00000067646，ENSG00000067048。

翻译起始，核小体组装，RNA结合，翻译起始，翻译激活因子活性，细胞溶质小核糖体亚基的正调节的基因表达途径是最相关的。